

# MAGDALENA SZPITALNA

#### **KONTAKT**

- portfolio: <a href="https://magdalenaszpita">https://magdalenaszpita</a>
  <a href="https://magdalenaszpita">lna-portfolio.netlify.app/</a>
- magdalenaszpitalna@gmail.com
- in <a href="https://www.linkedin.com/in/maggalena-szpitalna-/">https://www.linkedin.com/in/maggalena-szpitalna-/</a>
- https://github.com/MadzikResist
- 665 575 835

#### **EDUKACJA**

#### Teleinformatyka Politechnika Poznańska

2019-2023

### UMIEJĘTNOŚCI

HTML5 PostgreSQL

CSS MongoDB

JavaScript

React

**React Native** 

Node JS

Express.JS

#### **O MNIE**

Mam 23 lata i jestem pasjonatką IT gotową na nowe wyzwania z zakresu programowania.

Doświadczenie w różnych technologiach pozwala mi łączyć zdobytą wiedzę z kreatywnym podejściem do projektów.

Posiadam elastyczność w rozwiązywaniu problemów oraz umiejętność szybkiego przyswajania nowych koncepcji. Jestem gotowa dołączyć do zespołu, w którym mogę efektywnie wykorzystać swoje umiejętności i wspólnie tworzyć innowacyjne rozwiązania.

#### DOŚWIADCZENIE

# CO-FOUNDER MEETZ

08.2023- OBECNIE

Tworzenie aplikacji mobilnej do poznawania przyjaciół

## FULL-STACK DEVELOPER

12.2022-12.2023

**CODEALLY** 

Tworzenie oprogramowania dla platformy zatrudniającej programistów

#### FULL-STACK DEVELOPER

06.2022-09.2022

**PRAKTYKI STUDENCKIE** 

Tworzenie aplikacji internetowych zarówno po stronie backendu, jak i frontendu

#### **JĘZYKI OBCE**

**ANGIELSKI** B2